Config:
  hfst:
    Gen: ../../../src/generator-gt-norm.hfst
    Morph: ../../../src/analyser-gt-norm.hfst
  xerox:
    Gen: ../../../src/generator-gt-norm.xfst
    Morph: ../../../src/analyser-gt-norm.xfst
    App: lookup

Tests:
  
  Noun - maskihkiy - ok : # -m inanimate noun, medicine AEW NI2
     maskihkiy+N+I+Sg: maskihkiy
     maskihkiy+N+I+Px1Sg+Sg: nimaskihkiy
     maskihkiy+N+I+Px2Sg+Sg: kimaskihkiy
     maskihkiy+N+I+Px1Pl+Sg: nimaskihkînân
     maskihkiy+N+I+Px12Pl+Sg: kimaskihkînaw
     maskihkiy+N+I+Px2Pl+Sg: kimaskihkîwâw
     maskihkiy+N+I+Px3Sg+Sg: omaskihkiy
     maskihkiy+N+I+Px3Pl+Sg: omaskihkîwâw
     maskihkiy+N+I+Px4Pl+Sg: omaskihkîyiw
              
     maskihkiy+N+I: maskihkiya
     maskihkiy+N+I+Px1Sg+Pl: nimaskihkiya
     maskihkiy+N+I+Px2Sg+Pl: kimaskihkiya
     maskihkiy+N+I+Px1Pl+Pl: nimaskihkînâna
     maskihkiy+N+I+Px12Pl+Pl: kimaskihkînawa
     maskihkiy+N+I+Px2Pl+Pl: kimaskihkîwâwa
     maskihkiy+N+I+Px3Sg+Pl: omaskihkiya
     maskihkiy+N+I+Px3Pl+Pl: omaskihkîwâwa
     maskihkiy+N+I+Px4Pl+Pl: omaskihkîyiwa
              
     maskihkiy+N+I+Loc: maskihkiyihk
     maskihkiy+N+I+1Sg+Loc: nimaskihkîhk
     maskihkiy+N+I+2Sg+Loc: kimaskihkîhk
     maskihkiy+N+I+1Pl+Loc: nimaskihkînâhk
     maskihkiy+N+I+12Pl+Loc: kimaskihkînâhk
     maskihkiy+N+I+2Pl+Loc: kimaskihkîwâhk
     maskihkiy+N+I+3Sg+Loc: omaskihkîhk
     maskihkiy+N+I+3Pl+Loc: omaskihkîwâhk
     maskihkiy+N+I+4Pl+Loc: omaskihkîyihk
              
     maskihkiy+N+I+Der/Dim+N+I+Sg: [maskihkîs, maskihkîsis]
     maskihkiy+N+I+Der/Dim+N+I+Pl: [maskihkîsa, maskihkîsisa]
     maskihkiy+N+I+Der/Dim+N+I+Loc+Sg: [maskihkîsihk, maskihkîsisihk]
     maskihkiy+N+I+Der/Dim+N+I+Px1Sg+Sg: [nimaskihkîs, nimaskihkîsis]
     maskihkiy+N+I+Der/Dim+N+I+Px1Sg+Sg: [nimaskihkîsa, nimaskihkîsisa]
     maskihkiy+N+I+Der/Dim+N+I+Px1Sg+Loc: [nimaskihkîsihk, nimaskihkîsisihk]
